【裁判字號】    89,易,2806
【裁判日期】    900328
【裁判案由】    妨害家庭
【裁判全文】
臺灣臺南地方法院刑事判決
    公  訴  人  臺灣臺南地方法院檢察署檢察官
    被      告  乙○○
    被      告  丙○○
右列被告因妨害家庭案件，經檢察官提起公訴（八十九年度偵字第一０四二一號），
本院判決如左：
    主  文
乙○○連續有配偶而與人通姦，處有期徒刑陸月，如易科罰金，以佰元折算壹日。
丙○○連續與有配偶之人相姦，處有期徒刑陸月，如易科罰金，以佰元折算壹日。
    事  實
一、乙○○係甲○○○之夫，為有配偶之人，丙○○亦明知乙○○係有配偶之人。二
    人竟均基於概括之犯意，自民國（下同）八十七年間某日起，至八十九年八月二
    十四日止，在臺南市○○街一四八巷六號乙○○住處，連續多次發生通姦及相姦
    行為，嗣乙○○於八十九年八月三十一日三時許，赴丙○○位於臺南市○區○○○街一十一號二樓之二住處時，乙○○之妻甲○○○發覺有異，於八十九年八月
    三十一日四時三十分許，會同警方前往該處，查獲乙○○、丙○○二人共處一室
    。
二、案經甲○○○訴由臺南市警察局第六分局報請臺灣臺南地方法院檢察署檢察官偵
    查起訴。
    理  由
一、本件公訴人所提出之起訴書中雖載有「認為宜以簡易判決處刑」及「依刑事訴訟
    法第四百五十一條第一項聲請逕以簡易判決處刑」等語，但公訴人係以「臺灣臺
    南地方法院檢察署檢察官起訴書」之名義提起公訴，且該起訴書載有「犯罪事實
    」、「證據並所犯法條」欄，與一般起訴書之格式相符，而與簡易判決處刑聲請
    書之格式，顯有不同，應認公訴人並非聲請簡易判決處刑，故本院仍應依通常程
    序審理，合先明。
二、訊據被告乙○○、丙○○對於其等有通姦、相姦之行為並不否認，惟於八十九年
    三月十四日本院審理時，均辯稱：其等最後一次發生性行為係在八十九年五月間
    ，並非在八十九年八月二十四日晚上，警訊時聽錯了，所以承認該日亦曾發生性
    行為等語。經查被告乙○○、丙○○非但於警訊時均坦承最後一次性行為係在八
    十九年八月二十四日晚上，況且被告乙○○於本院審理時亦曾供承最後一次性行
    為係在八十九年八月二十四日晚上，有被告乙○○於八十九年八月三十一日九時
    四十分警訊筆錄、八十九年十二月二十七日本院訊問筆錄及被告丙○○於八十九
    年八月三十一日八時警訊筆錄等各一份可參。其等上開供詞互核一致，若被告二
    人於八十九年八月二十四日晚上真未發生性行為，其等何以會一再坦承確有此事
    ，應非聽錯所致，故其等於八十九年三月十四日本院審理時所辯：其等最後一次
    發生性行為係在八十九年五月間等語，應不可採，應認其等最後一次發生性行為
    係在八十九年八月二十四日晚上無疑。此外，復查有告訴人之指訴及臺南市警察
    局第六分局臨檢盤查紀錄一份可參，故本件事證明確，被告二人犯行均應予認定
    。
三、核被告乙○○所為，係犯刑法第二百三十九條前段通姦罪，被告丙○○所為，係
    犯刑法第二百三十九條後段之相姦罪。被告二人多次通姦、相姦行為，時間緊接
    ，犯罪構成要件相同，顯均係基於概括之犯意為之，均應依連續犯之規定，均以
    通姦或相姦一罪論，並均加重其等刑。爰審酌被告二人犯罪之動機、目的、手段
    、所造成之危害、犯罪後之態度等一切情狀，各量處如主文所示之刑，並均諭知
    易科罰金之折算標準。
據上論斷，應依刑事訴訟法第二百九十九條第一項前段，刑法第五十六條、第二百三
十九條、第四十一條第一項，罰金罰鍰提高標準條例第一條前段、第二條，判決如主
文。
中      華      民      國    九十    年      三      月      廿八      日
                                  臺灣臺南地方法院刑事第三庭
                                      法  官  彭  振  湘
右正本證明與原本無異。
如不服本判決，應於判決送達後十日內，向本院提出上訴狀（須附繕本）。
                                      書記官  汪  姿  秀
中      華      民      國    九十    年      三      月      廿八      日
附錄本案論罪科刑法條全文：
刑法第二百三十九條：
有配偶而與人通姦者，處一年以下有期徒刑。其相姦者亦同。


司法院資訊處製作；財團法人民間司法改革基金會備份。
